【裁判字號】    89,交抗,22
【裁判日期】    890908
【裁判案由】    聲明異議
【裁判全文】
臺灣高等法院高雄分院刑事裁定                      八十九年度交抗字第二二號
    抗  告  人
    即受處分人  甲○○
右抗告人因違反道路交通管理處罰條例案件，不服臺灣高雄地方法院八十九年度交聲
字第七七號中華民國八十九年七月十二日裁定，提起抗告，本院裁定如左：
    主  文
抗告駁回。
    理  由
一、抗告意旨略以：聲明異議者，自以經公路主管機關或警察機關業已為裁決處罰之
    案件始得為之。本件若未經裁決，何以向受處分人收取新台幣六百元之罰鍰，顯
    然主管機關對之已作成裁決。且抗告人於八十九年三月十一日下午，將其所駕駛
    之ＸＧ—○一八一號自小客車停放於鼎瑞公園旁之停車場內之中間空地，詎竟遭
    高雄市警察局交通大隊拖吊，然該空地並未繪有任何禁止停車之標誌，且經受處
    分人之觀察，每天均有居民將車停放於受處分人所停放之空地上，顯然交通大隊
    之拖吊顯有不當云云。
二、按道路交通管理處罰條例第八條第一、二項規定：「違反本條例之行為，由左列
    機關（指公路主管機關或警察機關）處罰之」「為前項處罰於裁決前，應給予違
    規行為人陳述之機會」；同條例第九條第一項另規定：「本條例所定罰鍰之處罰
    ，行為人接獲違反道路交通管理事件通知單後，應於十五日內，到達指定處所聽
    候裁決。但行為人認舉發之事實與違規情形相符者，得不經裁決，逕依各該條款
    罰鍰最低額，自動向指定之處所繳交結案。」，是交通違規遭警舉發案件，行為
    人接獲交通違規舉發通知單後，如有不服，得於舉發單內所通知到案時間、地點
    ，向裁罰機關陳述意見，而後裁罰機關會依法裁決（受裁決人如不服裁決可向管
    轄地方法院聲明異議），若行為人接獲交通違規舉發通知單後，認為舉發事實與
    違規情形相符，可自動繳交最低罰鍰結案，如此即不必經過交通違規主管裁罰機
    關之裁罰程序。本件抗告人自承於八十九年三月十一日遭舉發當日已繳交六百元
    罰鍰，並有繳費收據一紙可按，顯見抗告人已自動繳交最低罰鍰結案，並未經過
    主管機關裁罰之程序甚明，抗告人以其已繳交六百元罰鍰，認其已遭主管機關裁
    罰云云，容有誤會。次按受處分人不服第八條主管機關所為之處罰，得於接到裁
    決之翌日起十五日內向管轄地方法院聲明異議，道路交通管理處罰條例第八十七
    條第一項定有明文，另道路交通案件處理辦法所稱之交通案件，以違反道路交通
    管理處罰條例經公路主管機關或警察機關或其聯合設置之裁決機關處罰後聲明異
    議之案件，道路交通案件處理辦法第二條第二款亦著有規定。是聲明異議者，自
    以經公路主管機關或警察機關或其聯合裁決機關業已為裁決處罰之案件始得為之
    。經查，本件抗告人即受處分人甲○○於八十九年三月十一日經高雄市交通大隊
    舉發後，當日即自動繳交罰款，已如前述，裁決機關並未對抗告人本件交通違規
    事件為裁決之處罰，此有高雄市交通事件裁決所於八十九年七月五日以高市建交
    裁字第三九八六號函在卷可憑，揆諸上開說明，抗告人自不能對此不存在之裁罰
    向原審管轄地方法院提出聲明異議餘地，所為異議顯違法律上之程式且不得補正
    者，其異議依法自應予以駁回。經核原裁定認事用法並無不合，抗告人抗告意旨
    仍執前開理由，指摘原裁定不當，為無理由，應予駁回。
三、據上論結，應依道路交通案件處理辦法第二十六條，刑事訴訟法第四百十二條裁
    定如主文。
中    華    民    國     八十九     年       九       月       八       日
                              臺灣高等法院高雄分院刑事第八庭
                        審判長法官  郭雅美
                                        法官  張盛喜
                                        法官  莊飛宗
右正本證明與原本無異。
不得抗告。
                                      書記官  張宗芳
中    華    民    國     八十九     年       九       月     十三       日
                                                                        Ｇ


司法院資訊處製作；財團法人民間司法改革基金會備份。
